【裁判字號】    97,重訴,10
【裁判日期】    970425
【裁判案由】    違反槍砲彈藥刀械管制條例等
【裁判全文】
臺灣桃園地方法院刑事判決              97年度重訴字第10號
公  訴  人  臺灣桃園地方法院檢察署檢察官
被      告  乙○○
                    （現另案在臺灣臺東監獄東成分監執行中
指定辯護人  公設辯護人   彭詩雯
上列被告因搶奪等案件，經檢察官提起公訴（96年度偵字第2026
號、96年度偵字第7133號），因被告為有罪之陳述，本院合議庭
裁定由受命法官獨任進行簡式審判程序，並判決如下：
    主  文
乙○○意圖為自己不法之所有，而搶奪他人之動產，處有期徒刑
柒月，減為有期徒刑月又拾伍日；又意圖為自己不法之所有，
而搶奪他人之動產，處有期徒刑捌月，減為有期徒刑肆月；又意
圖為自己不法之所有，而搶奪他人之動產，處有期徒刑陸月，減
為有期徒刑月；又意圖為自己不法之所有，而搶奪他人之動產
，處有期徒刑陸月，減為有期徒刑月；又意圖為自己不法之所
有，而搶奪他人之動產，處有期徒刑陸月，減為有期徒刑月；
又意圖為自己不法之所有，而搶奪他人之動產，處有期徒刑玖月
，減為有期徒刑肆月又拾伍日；又竊盜，處有期徒刑肆月，減為
有期徒刑貳月。應執行有期徒刑壹年捌月。
    事  實
一、乙○○基於意圖為自己不法之所有，於民國96年1 月12日上
    午10時10分許，駕駛不詳車牌號碼之機車，至桃園縣八德市
    ○○路124 號美而美早餐店，乘鄭美霞不及注意之際，以徒
    手方式搶奪鄭美霞掛在頸部之金項鍊1 條，得手後隨即騎車
    離去。
二、乙○○另基於意圖為自己不法之所有，於96年1 月15日下午
    2 時許，駕駛不詳車牌號碼之機車，至桃園縣八德市○○路
    405 號，藉口要買飲料，乘張瑤不及注意之際，以徒手方式
    搶奪張瑤掛在頸部之金項鍊1 條，得手後騎車離去。
三、乙○○另基於意圖為自己不法之所有，於96年1 月18日下午
    5 時許，在桃園縣八德市○○○街46號前，乘裴黃抱治不注
    意之際，以徒手方式搶奪裴黃抱治掛在頸部之金項鍊1 條，
    得手後離去。
四、乙○○另基於意圖為自己不法之所有，於96年2 月22日中午
    12時許，在桃園縣八德市○○路○ 段252 巷15巷63號前，以
    徒手方式搶奪金高玉霞掛在頸部之金項鍊半條（另半條留在
    金高玉霞身上），得手後離去。
五、乙○○另基於意圖為自己不法之所有，於96年3 月21日下午
    1 時30分許，駕駛車牌號碼不詳之機車，至桃園縣八德市○
    ○路與福豐北街口，以徒手方式搶奪黃陳素雲掛在頸部之金
    項鍊1 條，得手後駕車離去。
六、乙○○另基於意圖為自己不法之所有，於96年3 月21日下午
    1 時35分許，駕駛車牌號碼不詳之機車，至桃園縣八德市○
    ○○街42號前，以徒手方式搶奪高玉珠掛在頸部之金項鍊1
    條，得手後駕車離去。
七、乙○○另基於意圖為自己不法之所有，於96年3 月25日中午
    12時許，在桃園縣桃園市○○○街201 號前，以徒手方式竊
    取唐世維所有之車牌號碼NLO-541 號車牌1 面。
八、嗣為警於96年3 月27日晚上11時30分許，在桃園縣八德市○
    ○路238 巷28之2 號查獲其持有爆裂物（此部分另由本院合
    議庭依通常程序審理），在警察尚未發現其上揭三、四、五
    所示搶奪之犯行前，即主動供出上揭三、四、五所列之搶奪
    犯行，並經警循線查悉上情。
九、案經桃園縣政府警察局八德分局報請臺灣桃園地方法院檢察
    署檢察官呈請臺灣高等法院檢察署檢察長令轉臺灣臺東地方
    法院檢察署檢察官偵查起訴，並經臺灣臺東地方法院裁定移
    轉管轄。
    理  由
一、本件被告乙○○所犯為死刑、無期徒刑或最輕本刑為3 年以
    上有期徒刑以外之罪，其於準備程序中就被訴事實為有罪之
    陳述，經受命法官告知簡式審判程序之旨，並聽取公訴人及
    被告之意見後，依刑事訴訟法第273 條之1 第1 項規定，合
    議庭裁定由受命法官獨任進行簡式審判程序，合先敘明。
二、上開犯罪事實，迭據被告乙○○於警詢、檢察官偵查及本院
    調查時均供認不諱，核與證人即被害人鄭美霞、張瑤於警詢
    及偵查時證述明確，被害人裴黃抱治、金高玉霞、黃陳素雲
    、高玉珠、唐世維於警詢時指訴綦詳，且有桃園縣政府警察
    局車牌遺失電腦輸入單、贓物認領保管收據1 紙、照片37張
    、收當物品資料表在卷可稽。足認被告自白核與事實相符，
    堪以採信。被告上開搶奪及竊盜犯行，事證明確，堪以認定
    。
三、核被告就犯罪事實一至六所為，均係犯刑法第325 條第1項
    搶奪罪；被告就犯罪事實七所為，係犯刑法第320 條第1項
    竊盜罪。被告上開6 次搶奪犯行及1 次竊盜犯行，因犯意各
    別，行為不同，各應分論併罰。被告於警察尚未發現犯罪事
    實三、四、五所示之搶奪犯行前，即主動供認犯罪並表明願
    意接受審判等情，經證人即員警丙○○、甲○○於本院審理
    時證述明確，且被害人裴黃抱治、金高玉霞、黃陳素雲是在
    被告向員警供述上揭犯罪事實三、四、五所示之搶奪犯行後
    ，始到警局製作筆錄及指認被告，此有被害人裴黃抱治、金
    高玉霞、黃陳素雲及被告之警詢筆錄在卷可稽，則被告就犯
    罪事實三、四、五之犯行均符合自首之要件，各應依刑法第
    62 條 前段規定減輕其刑。爰審酌被告正值青壯年，因一時
    缺錢花用，竟以搶奪及竊盜手段侵害他人財產，及其所搶奪
    、竊取之財物價值，犯後均坦承犯行，態度尚佳等一切情狀
    ，分別量處如主文所示之刑。末按被告所犯本案6 次搶奪犯
    行及1 次竊盜犯行，均係在96年4 月24日以前所犯，且所宣
    告之刑均在有期徒刑1 年6 月以下，符合減刑條件，爰依中
    華民國九十六年罪犯減刑條例第2 條第1 項第3 款、第7 條
    規定，各減其刑二分之一。並定應執行刑。
據上論斷，應依刑事訴訟法第273 條之1 第1 項、第299 條第1
項前段，刑法第320 條第1 項、第325 條第1 項、第62條前段、
第51條第5 款，刑法施行法第1 條之1 第1 項、第2 項前段，中
華民國九十六年罪犯減刑條例第2 條第1 項第3 款、第7 條，判
決如主文。
本案經檢察官柯博齡到庭執行職務。
中    華    民    國    97    年    4       月    25  日
                    刑事第五庭  法  官  陳月雯
以上正本與原本無誤。
如不服本判決，應於判決送達後10日內，向本院提出上訴狀。
                                書記官  王峻宏
中    華    民    國    97    年    4     月    25    日
附錄論罪科刑法條：
中華民國刑法第320條
意圖為自己或第三人不法之所有，而竊取他人之動產者，為竊盜
罪，處5 年以下有期徒刑、拘役或5 百元以下罰金。
意圖為自己或第三人不法之利益，而竊佔他人之不動產者，依前
項之規定處斷。
前二項之未遂犯罰之。
中華民國刑法第325條
（普通搶奪罪）
意圖為自己或第三人不法之所有，而搶奪他人之動產者，處6 月
以上5 年以下有期徒刑。
因而致人於死者，處無期徒刑或 7 年以上有期徒刑，致重傷者
，處3 年以上 10 年以下有期徒刑。
第 1 項之未遂犯罰之。


司法院資訊處製作；財團法人民間司法改革基金會備份。
